# 请教陈版主：融资租赁直租模式的真实利率

提问人：zengminju 时间：2022-06-20 23:54:01
请教陈版主，关于融资租赁的直租模式的真实利率问题，我有一些想法，想请您帮忙看看我的理解有没有问题。
如果使用银行借款或自有资金购买设备，设备的进项税是取得发票当期就可以全部抵扣，考虑到现在税局退还留底进项税比较容易，可以认为设备的进项税是我们的资金。
如果采取融资租赁直租模式，假如租金采用等额本金方式偿还，每次偿还的时候租赁公司开具发票。设备的进项税变成了在租期内返回给我们，也就是说融资租赁公司无偿地占用了这部分资金。如果考虑这些资金的机会成本，比如按最简单的银行大额定存3%左右来计算，融资租赁的真实利率会因此增加 20 多BP。

回答人：chenyiwei
可以这样理解。
融资租赁的真实资金成本，即其内含报酬率（IRR），即使得租赁期内各期支出的现金净额（不含可抵扣的增值税进项税额）折现到租赁期开始日的折现值等于初始融资净额（设备购置或销售价款中由租赁公司支付的部分，以及由本企业承担的初始直接费用等，减去本企业在前期已预付的租金）的实际利率。